Inventaris van het digitaal duplicaat van het archief van de Gouverneur van Suriname: Kabinet, (1934) 1951-1975 (1982)
Nationaal Archief, Den Haag
- STUKKEN BETREFFENDE BIJZONDERE ONDERWERPEN, 2
  - Buitenlandse betrekkingen, 2.3
    - Internationale organisaties op wereldniveau, 2.3.1
      - De Verenigde Naties, 2.3.1.1
        - De Algemene Vergadering, 2.3.1.1.1
          - Dekolonisatievraagstukken, 2.3.1.1.1.5
            - Ingekomen doorslag van een nota van de permanente vertegenwoordiger van de Verenigde Naties aan de Nederlandse minister van Buitenlandse Zaken, begeleidende een nota van H.A.F. Heidweiler over het verloop van de 36e zitting van de Trustschapsraad inzake Nieuw-Guinea en Micronesië., 7 juli 1969; 485; 2 stukken
            - Ingekomen afschriften van telexberichten van het Nederlands ministerie van Buitenlandse Zaken over resoluties van de Algemene vergadering over niet-zelfstandige gebieden., 1973-1974; 486; 4 stukken
          - Overige aangelegenheden, 2.3.1.1.1.6
            - Stukken betreffende een V.N.-overeenkomst inzake de criminele jurisdictie van V.N.-strijdkrachten in Japan., 1952-1954; 487; 1 omslag
            - Stukken betreffende onder auspiciën van de V.N. gehouden internationale tarweconferenties in Genève en de daaruit voortvloeiende overeenkomsten., 1953-1971; 488; 1 pak
            - Minuut van een nota aan de minister van Overzeese Rijksdelen naar aanleiding van de werving van ontwikkelingsdeskundigen door de Verenigde Naties in Suriname., 29 maart 1954; 489; 1 stuk
            - Stukken betreffende de viering van het tienjarig bestaan van de Verenigde Naties., Juni 1955; 490; 1 omslag
            - Stukken betreffende resoluties van de Algemene Vergadering over het bevolkingsvraagstuk en over de opzet van een internationaal volkstellingsprogramma., 1956-1962; 491; 1 omslag
            - Stukken betreffende een bijdrage van het Koninkrijk voor een noodfonds van de Verenigde Naties voor voorzieningen van de V.N.-vredesmacht in het voormalige Belgisch-Congo., September 1960; 492; 1 omslag
            - Ingekomen stukken betreffende een conferentie van de Verenigde Naties over de vertegenwoordiging van diverse staten in hun relatie met internationale organisaties., 1965-1975; 493; 1 omslag
            - Ingekomen brieven van mejuffrouw D.L. Schneider uit Santa Barbara (Californië, U.S.A.) houdende voorstellen tot instelling van een V.N.-holiday., 1968, 1970; 494; 1 omslag
        - De Economische en Sociale Raad (Ecosoc) en de Economische Commissie voor Latijns-Amerika (E.C.L.A.), 2.3.1.1.2
          - De economische en Sociale Raad, 2.3.1.1.2.1
            - Stukken betreffende een door de Ecosoc voorbereide wereldconferentie over bevolkingsvraagstukken in Rome., 1952-1956; 495; 1 omslag
            - Stukken betreffende de toetreding van het Koninkrijk tot verdragen inzake het wegvervoer en de verkeersreglementering naar aanleiding van aanbevelingen van de Werkgroep van het Wegvervoer van de Economische Commissie van Europa van de Ecosoc., 1952-1975; 496; 1 pak
            - Stukken betreffende de aansluiting van Suriname bij de Ecosoc-regeling ten aanzien van douaneformaliteiten bij de tijdelijke invoer van privêvoertuigen door toeristen., 1953-1956; 497; 1 omslag
            - Stukken betreffende een door de Ecosoc georganiseerde tinconferentie en de daaruit voortkomende internationale tinovereenkomsten., 1954-1967; 498; 1 omslag
            - Stukken betreffende vergaderingen van Ecosoc en de verspreiding van de daar aangenomen verklaringen en resoluties., 1954-1975; 499; 1 pak
            - Stukken betreffende een rapport van de Stichting Planbureau Suriname naar aanleiding van een door de Ecosoc aangenomen resolutie inzake informatiewinning over de processen en problemen van industrialisatie in minder ontwikkelde landen., 1955-1956; 500; 1 omslag
            - Ingekomen nota's van de gevolmachtigd minister van Suriname begeleidende verslagen van de Nederlandse delegaties naar vergaderingen van het handelscomité van de Economische Commissie voor Europa van de Ecosoc., 1951-1960; 501; 1 omslag
            - Ingekomen afschrift van een missive van het hoofd van de afdeling Economische en Sociale Zaken van het ministerie van Buitenlandse Zaken ter bespreking van een questionnaire van de secretaris-generaal van de Verenigde Naties over de economische ontwikkeling en het economische beleid van het Koninkrijk., 11 december 1963; 502; 1 omslag
            - Ingekomen stukken betreffende een door de Ecosoc voorbereide conferentie inzake de standaardisering van aardrijkskundige namen., 1910-1913; 503; 1 omslag
          - Algemene bijeenkomsten van E.C.L.A.-organisatie, 2.3.1.1.2.2
            - Notulen van bijeenkomsten van de E.C.L.A., met bijlagen., 1952-1913; 504-506; 3 pakken
              - 1952-1963, 504
              - 1961, 505
              - 1968-1973, 506
            - Stukken betreffende zittingen van de Committees of the Whole of E.C.L.A., 1962-1968; 507-508; 1 omslag
              - Zittingen in 1962-1966, 507
              - Rapport van de 12e zitting door de Koninkrijksdelegatie, 6 juli 1968, 508; 1 deel
            - Ingekomen gids over de werkzaamheden van de E.C.L.A., met economische overzicht van Latijns-Amerika en briefwisseling., Juli-september 1961; 509; 1 omslag
            - Ingekomen "Verslag van de delegatie van het Koninkrijk der Nederlanden naar de 14e zitting van de Economic Commission of Latin America" in Santiago de Chile. Gestencild., 1971; 510; 1 deel
            - Stukken betreffende jaarlijkse bijeenkomsten van de Interamerikaanse Economische en Sociale Commissie van de Verenigde Naties (I.A.-Ecosoc)., 1963-1973; 511; 1 omslag
          - Bijzondere activiteiten van de E.C.L.A., 2.3.1.1.2.3
            - Correspondentie van de gouverneur met Nederlandse regeringsinstanties over voorstellen van de Ecosoc tot de oprichting van een demografisch instituut in Latijns-Amerika., 1956-1958; 512; 1 omslag
            - Stukken betreffende bijeenkomsten van de handelscommissie van de E.C.L.A., 1956, 1964; 513; 1 omslag
            - Stukken betreffende de opstelling van een herstelprogram voor Chili na een aardbeving door de Ecosoc en de E.C.L.A., 1960; 514; 1 omslag
            - Briefwisseling over door de E.C.L.A. georganiseerde symposia, met ingekomen telexberichten., 1961-1975; 515; 1 omslag
            - Ingekomen rapport van de Ecosoc over een Latijns-Amerikaanse conferentie over de opvoeding van de jeugd en kinderen aldaar, gehouden in Santiago de Chile. Gestencild., 1965; 516; 1 omslag
            - Statistisch bulletin over Latijns-Amerika, uitgegeven door de Verenigde Naties, met correspondentie., 1966; 517; 1 deel en 2 stukken
            - Ingekomen eindrapport van een conferentie van LatijnsAmerikaanse ministers, belast met onderwijs en economische planning, gehouden in het kader van de V.N.-Organisatie voor Onderwijs, Wetenschap en Cultuur (U.N.E.S.C.O.) en de E.C.L.A., met briefwisseling., Mei-september 1966; 518; 1 omslag
            - Ingekomen rapport van de E.C.L.A.-werkgroep over nationale begrotingen, met bijlagen, 1961, 1968; 519; 1 omslag
            - Ingekomen rapport van de Interamerikaanse Economische en Sociale Commissie (I.A.-Ecosoc) betreffende een vergadering over de problemen van regionale integratie van economisch minder ontwikkelde landen, gehouden in Guatemala, met briefwisseling., 1961-1968; 520; 1 omslag
            - Briefwisseling met de Nederlandse gezant in Trinidad over een vraag van de permanente vertegenwoordiging van de E.C.L.A. naar de export van goud en aluminium uit Suriname in 1961 en 1968., Februari 1969; 521; 1 omslag
            - Ingekomen bulletins van de E.C.L.A., getiteld "Notas sobre la economia y el desarollo de America Latina" (Notities over de economie en de ontwikkeling van Latijns-Amerika)., 1972-1975; 522; 1 omslag
            - Ingekomen rapport van de Ecosoc over de voorbereidende conferentie in Latijns-Amerika over de wereldbevolking gehouden onder auspiciën van de E.C.L.A. in april 1974., Maart-april 1974; 523; 1 omslag
            - Ingekomen rapport van de Ecosoc over een seminar van de E.C.L.A. over de internationale ontwikkelingstrategie en zijn betekenis voor Latijnsamerikaanse landen., September-oktober 1974; 524; 1 omslag
            - Ingekomen brochure van de E.C.L.A., getiteld "Possible features of a financial safety net for Latin America"., 12 december 1975; 525; 1 deeltje
          - Betrekkingen met het Koninkrijk en Suriname, 2.3.1.1.2.4
            - Stukken betreffende de aanstelling van een permanente vertegenwoordiger van het Koninkrijk bij de E.C.L.A. en beraadslagingen over verzoeken van diverse landen om toelating tot de E.C.L.A., 1953-1961; 526; 1 omslag
            - Ingekomen tekst van een lezing van de ambassadeur van Uruguay over de E.C.L.A. voor de in Paramaribo gehouden ambassadeursconferentie., 1961; 527; 1 omslag
            - Stukken betreffende bezoeken van functionarissen van de E.C.L.A. aan Suriname., 1960-1974; 528; 1 omslag
            - Stukken betreffende de schenking van een parketvloer door het Koninkrijk aan de Verenigde Naties voor het nieuwe hoofdkwartier van de E.C.L.A. in Santiago de Chile., 1962-1966; 529; 1 omslag
          - De Wereldbank, het Internationale Monetaire Fonds en de Internationale Ontwikkelingsassociatie, 2.3.1.1.3
            - Briefwisseling met G. Roels, medewerker van het Nederlandse departement van Economische Zaken over de verhouding tussen Suriname, het Internationale Monetaire Fonds en de Wereldbank., 1951-1952; 530; 1 omslag
            - Ingekomen verslag van de Board of Governors van de Wereldbank over het jaar 1951, met begeleidbrief., Maart 1952; 531; 1 omslag
            - Stukken betreffende bezoeken van functionarissen van de Wereldbank aan Suriname., 1952-1955; 532; 1 omslag
            - Ingekomen berichten van het Nederlandse departement van Uniezaken en Overzeese Rijksdelen, van Zaken Overzee en van het Kabinet van de Vice-ministerpresident over benoemingen van Nederlandse governors en alternate governors van de Wereldbank., 1952-1973; 533; 1 omslag
            - Ingekomen jaarverslagen van het Internationale Monetaire Fonds, met briefwisseling., 1955-1956; 534; 1 omslag
            - Stukken betreffende de aansluiting van Suriname bij overeenkomsten van de Internationale Financieringsmaatschappij., 1955-1957; 535; 1 omslag
            - Ingekomen aankondigingen van cursussen van het Economische Ontwikkelings-instituut van de Wereldbank, met briefwisseling over de uitzending van cursisten., 1955-1960; 536; 1 omslag
            - Briefwisseling over de verzending van betalingsbalansen van Suriname naar het Internationaal Monetair Fonds., 1957-1958; 537; 4 stukken
            - Stukken betreffende een verzoek van de Surinaamse landsregering om een zelfstandig lidmaatschap van de Wereldbank en het Internationale Monetaire Fonds., 1959-1960; 538; 1 omslag
              In de bijlagen bij dit verzoek bevindt zich een memorie van antwoord van dr J. Sedney, landsminister van Financiën, over de landsbegroting van Suriname voor 1960.
            - Stukken betreffende de vaststelling van rijkswetten omtrent de verhouding van het Koninkrijk tot het Internationale Monetaire Fonds., 1959-1970; 539; 1 omslag
            - Stukken betreffende de vaststelling van rijkswetten inzake de deelneming van het Koninkrijk in de Internationale Ontwikkelingsassociatie (International Development Association)., 1959-1974; 540; 1 omslag
            - Ingekomen vertrouwelijke rapporten van de secretarisgeneraal van het Internationale Monetaire Fonds aan Nederlandse en Surinaamse regeringsinstellingen over de economische verhouding tussen Nederland en Suriname. Gestencild., 1971; 541; 1 omslag
        - De Voedsel- en Landbouworganisatie (F.A.O.), 2.3.1.1.4
          - Instellingen op wereldniveau, 2.3.1.1.4.1
            - Instellingen van algemene aard, 2.3.1.1.4.1.1
              - Stukken betreffende zittingen van het Committee on Commodity Problems van de F.A.O.., 1952-1959; 542; 1 omslag
              - Briefwisseling over de bestuurlijke samenstelling van de F.A.O. en haar werkgroepen., 1952-1960; 543; 1 omslag
              - Stukken betreffende zittingen van de Raad van de F.A.O., 1952, 1967; 544; 1 omslag
              - Stukken betreffende algemene conferenties van F.A.O., 1955-1967; 545; 1 omslag
              - Ingekomen rooster van vergaderingen van F.A.O.-lichamen., Februari 1959; 546; 1 stuk
              - Briefwisseling over een uitnodiging aan de Surinaamse regering tot de tweede zitting van een gezamenlijke beleidscommissie van de F.A.O. en de United Nations Children Education Fund (U.N.I.C.E.F.)., Maart-april 1959; 547; 1 omslag
              - Ingekomen verslag van het tweede halfjaar van 1960 door de directeur-generaal van de F.A.O., met begeleidbrief van de gevolmachtigd minister van Suriname., 29 maart 1961; 548; 2 stukken
            - Instellingen met betrekkingen tot bijzondere deelgebieden, 2.3.1.1.4.1.2
              - Stukken betreffende bijeenkomsten van de F.A.O. ter planning van de voedselvoorziening in de wereld., 1952-1963; 549; 1 omslag
              - Stukken betreffende activiteiten van internationale commissies met betrekking tot rijstbouw en -verwerking., 1952-1972; 550; 1 pak
              - Stukken betreffende F.A.O.-bijeenkomsten over veeteeltaangelegenheden., 1955-1959; 551; 1 omslag
              - Stukken betreffende bijeenkomsten van de F.A.O. ter uitvoering van een internationale conventie ter bescherming van planten, gesloten in 1951., 1955-1968; 552; 1 omslag
              - Stukken betreffende biologische en technische wereldconferenties over visserij., 1955-1973; 553; 1 omslag
              - Stukken betreffende bijeenkomsten van de F.A.O.-groep over granen., 1956-1962; 554; 1 omslag
              - Stukken betreffende internationale bijeenkomsten over bosbouw en houtverwerking., 1954-1966; 555; 1 omslag
              - Stukken betreffende bijeenkomsten van de F.A.O.-groep over cocosnoten en daaruit voortkomende produkten., 1955-1959; 556; 1 omslag
              - Stukken betreffende activiteiten van de F.A.O.-studiegroep over cacao., 1955-1972; 557; 1 omslag
              - Stukken betreffende seminars van de F.A.O. over de prijspolitiek in de landbouw en voedselvoorziening., December 1958-maart 1959; 558; 1 omslag
              - Stukken betreffende een campagne van de F.A.O. voor zaden in het kader van een "World Sead Year"., 19581959; 559; 1 omslag
              - Briefwisseling naar aanleiding van een campagne van de F.A.O. "om de wereld van de honger te bevrijden"., 1958-1960; 560; 1 omslag
              - Ingekomen prospectus voor een internationale trainingscursus voor radio-isotopische technieken bij landbouwonderzoek door de F.A.O. en de International Atomic Energy Agency (I.A.E.A.), met briefwisseling., 1959; 561; 1 omslag
              - Stukken betreffende bijeenkomsten van de commissie van regeringsdeskundigen van de F.A.O. inzake de definiëring en standaardizering van melk en melkprodukten., 1959-1961; 562; 1 omslag
              - Stukken betreffende bijeenkomsten van de F.A.O.-werkgroep Bananen en Citrusfruit., 1960-1975; 563; 1 omslag
              - Briefwisseling naar aanleiding van het vijfde congres van de Internationale Commissie over irrigatie en drainage in Tokio., 1962-1963; 564; 1 omslag
          - Instellingen op Latijns-amerikaans niveau, 2.3.1.1.4.2
            - Stukken betreffende door de F.A.O. geleide Caribische conferenties op het gebied van "home economics" en een door de F.A.O. medegefinancierde trainingscursus., 1952-1958; 565; 1 omslag
            - Stukken betreffende regionaal gerichte conferenties van de F.A.O. over specifieke technische onderwerpen., 1952-1960; 566; 1 omslag
              De behandelde problemen zijn in de index verwerkt.
            - Stukken betreffende vergaderingen van de F.A.O. over bodembevruchting in Latijns-Amerika., 1952-1962; 567; 1 omslag
            - Stukken betreffende pogingen van de F.A.O. om een Latijns-amerikaanse visserijraad op te richten., 1954-1961; 568; 1 omslag
            - Stukken betreffende algemene regionale F.A.O. congressen in Latijns-Amerika., 1956-1958; 569; 1 omslag
            - Stukken betreffende congressen van de F.A.O. over de opleiding in de bosbouw en de toetreding van het Koninkrijk tot een verdrag inzake de oprichting van van een Latijns-Amerikaans Bosbouw-instituut door de F.A.O., 1960-1964; 570; 1 omslag
            - Ingekomen doorslagen van rapporten van de Nederlandse ambassade in Jamaica aan het ministerie van Buitenlandse Zaken over een in Kingston door de F.A.O. georganiseerd congres over de Caribische landbouw., 1970, 1971; 571; 2 stukken
          - Betrekkingen met het Koninkrijk en Suriname, 2.3.1.1.4.3
            - Stukken betreffende bezoeken van F.A.O.-functionarissen aan Suriname., 1952-1958; 572; 1 omslag
            - Stukken betreffende een door het Koninkrijk aan te bieden geschenk aan de F.A.O., 1953-1956; 573; 1 omslag
            - Stukken betreffende de instelling van de status van geassocieerd lid van de F.A.O. en de toetreding van Suriname als geassocieerd lid., 1953-1972; 574; 1 omslag
            - Briefwisseling tussen de Nederlandse regering, de gouverneur en de landsregering naar aanleiding van lidmaatschapsaanvragen voor de F.A.O. door diverse landen., 1956-1958; 575; 1 omslag
            - Briefwisseling van de gouverneur met de Nederlandse regering over publicaties van de F.A.O., 1959; 576; 1 omslag
            - Briefwisseling van de gouverneur over een verzoek van de F.A.O. aan het Surinaamse parlementslid dr A.J.A. Quintus Bosz om technische bijstand te verlenen aan de Dominicaanse Republiek., Januari 1969; 577; 4 stukken
            - Ingekomen afschriften van een telegramwisseling van het Nederlandse ministerie van Buitenlandse Zaken met de F.A.O. over het verzoek van Suriname om toelating als lid., 3 oktober 1975; 578; 3 stukken
        - De Algemene Overeenkomst inzake Tarieven en Handel (G.A.T.T.), 2.3.1.1.5
          - Stukken betreffende beraadslagingen over de toelating van verzoeken van landen om aansluiting bij de Algemene Overeenkomst., 1952-1974; 579; 1 omslag
          - Stukken betreffende tussentijdse onderhandelingen binnen de G.A.T.T. over tariefswijzigingen., 1953-1966; 580; 1 omslag
          - Stukken betreffende de achtste en dertiende tot twintigste zitting van de Verdragsluitende Partijen van de G.A.T.T., 1953-1963; 581; 1 pak
          - Stukken betreffende besprekingen tussen de G.A.T.T.landen naar aanleiding van een Britse nota over preferentiële behandeling van de goederen uit overzeese gebiedsdelen, bestemd voor het moederland., 1954-1955; 582; 1 omslag
          - Stukken betreffende onderhandelingen tussen het Koninkrijk en de Verenigde Staten en tegelijkertijd plaats vindende besprekingen in het kader van de G.A.T.T. over verlagingen van invoerrechten., 1955-1957; 583; 1 omslag
          - Stukken betreffende lange-terffiijn-overeenkomsten tussen de landen van de G.A.T.T. inzake de internationale handel in katoenprodukten., 1961-1970; 584; 1 omslag
          - Stukken betreffende de sluiting van ontwikkelingsverdragen door het Koninkrijk voor Suriname in het kader van de G.A.T.T., 1965-1974; 585; 1 omslag
          - Stukken betreffende de goedkeuring door het Koninkrijk van baiselementen van een internationale regeling voor granen en van wijzigingen in artikel VI van de Algemene Overeenkomst., 1968-1969; 586; 1 omslag
        - De Conferentie inzake Handel en Ontwikkeling (U.N.C.T.A.D.) en de Organisatie voor Industriële Ontwikkeling (U.N.I.D.D.)., 2.3.1.1.6
          - Ingekomen afschriften van telexberichten van het ministerie van Buitenlandse Zaken, houdende verslagen van de Koninkrijksdelegatie van de U.N.C.T.A.D.-conferentie in Genève. Genummerd., April - juni 1964; 587; 1 pak
          - Ingekomen afschriften van de berichtgeving in telex van de Koninkrijksdelegatie naar de U.N.C.T.A.D., in New York aan het Nederlandse ministerie van Buitenlandse Zaken en de antwoorden hierop., April-mei 1965; 588; 1 omslag
          - Ingekomen afschriften van telexberichten van de Nederlandse ambassadeur in New Delhi aan het ministerie van Buitenlandse Zaken, houdende verslagen van de U.N.C.T.A.D.-conferentie aldaar., Februari-april 1968; 589
          - Tekst van een redevoering van drs B.J. Udink, minister zonder Portefeuille, belast met de ontwikkelingshulp in Nederland, tijdens de U.N.C.T.A.D.-conferentie in New Delhi., 18 maart 1968; 590; 1 omslag
          - Ingekomen verslag van de Nederlandse delegatie naar de werkgroep voor het programma en de coordinatie tijdens de derde zitting van de Organisatie voor Industriële Ontwikkeling (U.N.I.D.O.), met briefwisseling., 1969; 591; 1 omslag
          - Ingekomen fotokopie van een nota van de Nederlandse minister zonder Portefeuille belast met de ontwikkelingshulp, begeleidende het verslag van de Nederlandse delegatie ter voorbereiding van de vierde zitting van de Organisatie voor Industriële ontwikkeling., 1970; 592; 1 omslag
          - Ingekomen doorslagen van nota's van het Nederlandse ministerie van Buitenlandse Zaken aan de gevolmachtigd minister van Suriname over wijzigingen van internationale verdragen inzake de produktie van grondstoffen onder invloed van overeenkomsten, gesloten op de U.N.C.T.A.D.-conferenties., 1970-1975; 593-598; 6 omslagen
            - Cacao., 593
            - Koffie., 594
            - Olijfolie., 595
            - Suiker., 596
            - Tarwe., 597
            - Tin., 598
          - Stukken betreffende de derde U.N.C.T.A.D.-conferentie in Santiago de Chile., 1972-1973; 599; 1 pak
          - Stukken betreffende de Tweede Algemene conferentie van de U.N.I.D.O., 1974-1975; 600; 1 omslag
        - De organisatie voor Onderwijs, Wetenschap en Cultuur (U.N.E.S.C.O.), 2.3.1.1.7
          - Stukken betreffende door de U.N.E.S.C.O. gevraagde opgaven inzake het beleid van de Surinaamse regering inzake studiebeurzen, voor een publicatie "Study Abroad"., 1952-1959; 601; 1 omslag
          - Stukken betreffende algemene conferenties en thematische vergaderingen op wereldniveau., 1952-1970; 602; 1 omslag
          - Stukken betreffende een voorstel van de U.N.E.S.C.O. tot de oprichting van een "National fundamental education centre" in Suriname., Juni-augustus 1955; 603; 1 omslag
          - Stukken betreffende een Surinaamse afvaardiging bij een regionale bijeenkomst van deskundigen op het gebied van uitwisseling van U.N.E.S.C.O.-publicaties en daaruit voortkomende verdragen., 1956-1972; 604; 1 omslag
          - Stukken betreffende vergaderingen en seminars, bestemd voor Latijns-amerikaanse landen., 1956-1975; 605; 1 omslag
          - Stukken betreffende de toelating van Suriname als "associate member" van de U.N.E.S.C.O. en de uitzending van delegaties., 1960, 1970; 606; 1 omslag
          - Briefwisseling van de gouverneur over een participatieprogram tot hulpverlening aan lidstaten van de U.N.E.S.C.O., 1961-1962; 607; 1 omslag
          - Stukken betreffende verzoeken aan Suriname om voordrachten voor kandidaten voor vacatures bij de U.N.E.S.C.O., 1961-1962; 608; 1 omslag
          - Stukken betreffende de toetreding van het Koninkrijk tot de Internationale Oceanografische Commissie van de U.N.E.S.C.O. en de deelneming van Suriname aan vergaderingen van deze commissie., 1961-1968; 609; 1 omslag
          - Stukken betreffende internationale overeenkomsten in het kader van de U.N.E.S.C.O., 1962-1974; 610; 1 omslag
          - Ingekomen U.N.E.S.C.O.-rapport, houdende een "Evaluation of the educational system and plans of Suriname" door J. Torfs., 1968-1969; 611; 1 omslag
          - Ingekomen ontwerp-rapporten van een U.N.E.S.C.O.-commissie ter voorbereiding van een ontwerpconventie inzake de bescherming van monumenten., 20-22 april 1972; 612; 1 omslag